【裁判字號】    98,勞小上,9
【裁判日期】    981229
【裁判案由】    給付資遣費等
【裁判全文】
臺灣士林地方法院民事裁定             98年度勞小上字第9號
上  訴  人  運將計程車客運服務有限公司
法定代理人  乙○○
被上訴人    甲○○
上列當事人間請求給付資遣費等事件，上訴人對於中華民國98年
9 月8 日本院士林簡易庭第一審判決（98年度士勞小字第13 號
），提起上訴，本院裁定如下：
    主  文
上訴駁回。
第二審訴訟費用新台幣壹仟伍佰元由上訴人負擔。
    理  由
一、按關於請求給付金錢或其他代替物或有價證券之訴訟，其標
    的金額或價額在新臺幣（下同）10萬元以下者，適用小額程
    序；次按對於小額訴訟之第一審裁判之上訴，非以其違背法
    令為理由不得為之，民事訴訟法第436 條之8 第1 項、第43
    6 條之24第2 項分別定有明文。又按上訴狀內應記載上訴理
    由，表明下列各款事項：(一)原判決所違背之法令及其具體內
    容。(二)依訴訟資料可認為原判決有違背法令之具體事實，觀
    諸民事訴訟法第436 條之25規定甚明。亦即其上訴狀應就第
    一審判決如何違背法令為具體之指摘，並揭示該法規之條項
    或其內容，若係成文法以外之法則，應揭示該法則之旨趣，
    倘為司法院解釋或最高法院之判例，則應揭示該判解之字號
    或其內容，或揭示如何當然違背法令之事實，上訴狀如未依
    此項方法表明者，即難認為已對第一審判決之違背法令有具
    體之指摘（最高法院71年度臺上字第314 號判例參照）。再
    按上訴狀內未表明上訴理由者，上訴人應於提起上訴後20日
    內，提出理由書於原審法院，未提出者，毋庸命其補正，由
    原審法院以裁定駁回之，原審法院未駁回時，第二審法院亦
    得認其上訴不合法，以裁定駁回之，此觀民事訴訟法第436
    條之32第2 項準用同法471 條第1 項、第444 條第1 項之規
    定至明。
二、查本件訴訟標的金額為10萬元以下，原審乃依小額訴訟程序
    理，而上訴人對於該小額訴訟第一審判決不服，於民國98年
    9 月21日提出上訴。核其上訴狀所載，雖稱其並未告知被上
    訴人自98年5 月22日起即無須上班，故被上訴人應為曠職，
    上訴人依勞動基準法第12條第6 款之規定終止勞動契約，按
    同法第18條之規定，被上訴人自不得請求資遣費及預告期間
    工資，且被上訴人所主張之未休假日數亦有疑義云云，然觀
    其內容，僅指陳原審認定被上訴人係遭上訴人解雇乙節及有
    關未休假日數之計算均與事實不符，並申言被上訴人在未遭
    解雇之情況下曠職未上班，依勞動基準法第12條第6 款及第
    18條之規定，上訴人得終止勞動契約，且無需給付資遣費及
    預告期間工資，至原審判決究有何違背法令之情事，上訴人
    於上訴狀中則未為任何具體之指摘，揆諸上開說明，其上訴
    即難認為合法，爰依法裁定駁回其上訴。
三、據上論結，依民事訴訟法第436 條之32第1 項、第2 項、第
    444 條第1 項、第95條、第78條、第436 條之19第1 項，裁
    定如主文。
中    華    民    國    98    年    12    月    29    日
                  民事第二庭審判長法  官  方彬彬
                                  法  官  周群翔
                                  法  官  馬傲霜
以上正本係照原本作成。
本判決不得上訴。
中    華    民    國    98    年    12    月    31    日
                                  書記官  許秋莉

司法院資訊處製作；財團法人民間司法改革基金會備份。
